# 关于合并报表的现金流。

提问人：pa516 时间：2022-09-29 14:25:03
1 、母公司买太阳能电池板，然后卖给子公司，子公司拿着太阳能电池板建设光伏电站确认固定资产。子公司再将电池板的钱支付给母公司。现在在单体报表上，母公司买电池板确认的现金流是【销售商品、提供劳务收到的现金】，子公司想母公司支付组件的款现金流是【购建固定资产、无形资产和其他长期资产所支付的现金】，在合并报表层面是不是把这两个全部冲掉？总哪里不对劲。

回答人：chenyiwei
假设母公司买入电池板的价格是 800 ，销售给子公司是 1000 ，则合并报表层面的抵销分录是：
借：营业收入 1000 ，贷：营业成本 800 ，贷：固定资产 200 。
与之相对应，现金流量表的抵销分录应包含两步：
1 、抵销母子公司之间的内部现金流量：
借：购建固定资产、无形资产和其他长期资产支付的现金 1000 ，贷：销售商品、提供劳务收到的现金 1000
2 、将母公司层面的“购买商品、接受劳务支付的现金”重分类为“购建固定资产、无形资产和其他长期资产支付的现金”：
借：购买商品、接受劳务支付的现金 800 ，贷：购建固定资产、无形资产和其他长期资产支付的现金 800 。